【裁判字號】    97,訴,253
【裁判日期】    970610
【裁判案由】    侵權行為損害賠償
【裁判全文】
臺灣臺北地方法院民事判決               97年度訴字第253號
原      告  首都客運股份有限公司
法定代理人  甲○○
訴訟代理人  丙○○
            丁○○
被      告  乙○○
上列當事人間侵權行為損害賠償事件，本院於民國97年5月28日
辯論終結，判決如下：
    主  文
被告應給付原告新臺幣壹佰柒拾伍萬元，及自民國九十六年十一
月二日起至清償日止按年息百分之五計算之利息。
訴訟費用由被告負擔。
    事實及理由
甲、程序方面：
    按「訴狀送達後，原告不得將原訴變更或追加他訴，但有下
    列各款情形之一者，不在此限：‧‧‧三、擴張或減縮應受
    判決事項之聲明者。」，民事訴訟法第255條第1項第3款定
    有明文。查，原告起訴時，原請求被告給付新臺幣（下同）
    325萬元及自支付命令聲請狀繕本送達之翌日起（即民國96
    年11月2日）至清償日止，按年息5%計算之利息（督促程序
    卷參照），嗣於訴訟進行中，減縮其請求之金額為175萬元
    ，核與前開規定相符，應予准許。
乙、實體方面：
壹、原告起訴主張：被告乙○○原為原告首都客運股份有限公司
    之駕駛員，其於96年4月7日6時35分許，駕駛車號256-FE營
    業用大客車，行經台北市○○○路、重慶北路路口欲左轉時
    ，適訴外人王月嬌正穿越該路口行人穿越道，被告未禮讓王
    月嬌先行通過，致所駕駛上開大客車擦撞王月嬌，且造成王
    月嬌因而死亡。嗣原告與王月嬌家屬達成和解，並支付奠儀
    、賠償喪葬費、醫藥費、扶養費、工作損失、慰撫金及等其
    他一切費用，共325萬元。又被告原係原告之受僱人，其因
    執行職務，不法侵害他人致死，依民法第188條第3項規定，
    原告於賠償被害人所受損害後，對被告有求償權，是扣除強
    制汽車責任保險理賠金額150萬元後，原告得向被告求償175
    萬元。爰依上開民法規定起訴請求，並聲明如主文所示。
貳、被告對於上開車禍之肇事原因，為其未禮讓王月嬌先行通過
    ，及原告已與王月嬌家屬達成和解，並支付奠儀及給付和解
    賠償金等事實，並無爭執，惟辯稱上開車禍發生後，原告即
    未再指派被告開車出勤，其後被告辭職，目前失業中，原告
    除已受領強制汽車責任保險之理賠外，亦獲汽車同業公會之
    理賠云云，並聲明：駁回原告之訴。
、得心證之理由：
一、本件原告起訴主張被告原係其受僱人，於上揭時、地，因執
    行職務，不法侵害王月嬌致死，經其與被害人王月嬌家屬協
    商達成和解，並給付和解賠償金等事實，已據其提出台北市
    政府警察局交通警察大隊道路交通事故初步分析研判表、和
    解書、切結書各1份及領款收據2紙等件為證（均影本），其
    主張核與上開證物相符，且為被告所不爭執，故上開原告主
    張之事實，自堪信為真實。
二、按受僱人因執行職務，不法侵害他人之權利者，由僱用人與
    行為人連帶負損害賠償責任。僱用人賠償損害時，對於為侵
    權行為之受僱人，有求償權，民法第188條第1項前段、第3
    項分別定有明文。經查，本件被告於受僱於原告擔任營業大
    客車駕駛期間，於上揭時、地，因執行職務，不法侵害王月
    嬌致死，經原告與王月嬌家屬達成和解，且已支付奠儀及和
    解賠償金，共325萬元之事實，既已如前述，則依前開民法
    規定，原告於其已給付之賠償金額範圍內，對被告有求償權
    ，被告自應負清償之責。雖被告辯稱原告同時獲有汽車同業
    公會之理賠，應自原告請求之金額中予扣除云云，然此為原
    告所否認，而被告就此有利於己之事實，亦未舉證以實其說
    ，是被告此項抗辯，自無足採。從而，原告自其已給付被害
    人家屬之325萬元中，扣除制汽車責任保險理賠金額150萬元
    後，依據前開民法規定，請求被告給付175萬元，及自支付
    命令送達之翌日起（即96年11月2日）至清償日止之法定遲
    延利息與違約金，為有理由，應予准許。
肆、本件事證已臻明確，兩造其餘攻擊防禦方法，均核與本件判
    決之結果無影響，爰不一一論述，併此敘明。
伍、據上論結，本件原告之訴，為有理由，依民事訴訟法第78條
    ，判決如主文。
中    華    民    國    97    年    6     月    10    日
                  民事第六庭    法  官  楊晉佳
以上正本係照原本作成。
如不服本判決，應於送達後20日內依對造人數檢具繕本向本院提
出上訴狀上訴於臺灣高等法院。
中    華    民    國    97    年    6     月    10    日
                                書記官  朱俶伶


司法院資訊處製作；財團法人民間司法改革基金會備份。
